【裁判字號】    98,抗,1935
【裁判日期】    981231
【裁判案由】    聲明異議
【裁判全文】
臺灣高等法院民事裁定                  98年度抗字第1935號
抗  告  人  己○○
相  對  人  甲○○○
            戊○○
            丁○○
            丙○○
            乙○○
上列當事人間遷讓房屋強制執行事件，抗告人對於中華民國98年
10月 5日臺灣士林地方法院98年度事聲字第52號裁定提起抗告，
本院裁定如下：
    主      文
抗告駁回。
抗告程序費用由抗告人負擔。
      理    由
一按「強制執行事件，由法官或司法事務官命書記官督同執達員
  辦理之。本法所規定由法官辦理之事項，除拘提、管收外，均
  得由司法事務官辦理之。」強制執行法第3條定有明文。 次按
  司法事務官處理事件所為之處分，與法院所為者有同一效力；
  當事人對於司法事務官處理事件所為之終局處分，得於處分送
  達後10日之不變期間內，以書狀向司法事務官提出異議；司法
  事務官認前項異議有理由時，應另為適當之處分，認異議無理
  由者，應送請法院裁定之；法院認第 1項之異議為有理由時，
  應為適當之裁定，認異議為無理由者，應以裁定駁回之，強制
  執行法第30條之1 準用民事訴訟法第240條之3、第240條之4亦
  有明文。本件相對人向原法院聲請對抗告人強制執行，依上開
  規定，得由法官或司法事務官辦理；原法院司法事務官嗣裁定
  駁回相對人遷讓房屋及其基地部分之聲請，經相對人提出異議
  ，原法院認其異議為有理由，裁定廢棄司法事務官所為裁定，
  亦與上開規定之程序相符。抗告人收受原裁定後，雖主張為裁
  定之法官先於民國97年12月30日核發執行命令，後於98年10月
  5 日裁定廢棄司法事務官所為裁定，有違民事訴訟法第32條第
  7 款關於應自行迴避之規定等語，惟所述情形不符合「法官曾
  參與該訴訟事件之前審裁判或仲裁」之規定，原裁定並無由應
  自行迴避之法官所為之違法情形，核先敘明。
二本件相對人於97年12月24日持其被繼承人陳憲緯（96年10月6
  日死亡）與相對人乙○○將臺北市○○區○○段1小段418、
  433地號土地、10224建號房屋（下稱系爭房屋，以上原為陳憲
  緯所有）及426-3、426 -4、427、428、432、432-2 地號土地
  （以上為乙○○所有）出租予抗告人且經公證之租賃契約為執
  行名義，主張租賃期間已於97年 8月31日屆滿，抗告人應依租
  賃契約第10條之約定，遷讓交還上開房地，然經催告迄未履行
  等情，依公證書載明應逕受強制執行之意旨，聲請原法院強制
  執行抗告人自上開房地遷出，將系爭房屋返還相對人，並於遷
  讓返還前按日給付違約金。嗣原法院司法事務官雖以相對人聲
  請遷讓交還之租賃房屋業經抗告人拆除重建，非執行名義效力
  所及為由，裁定駁回相對人遷讓房屋及其基地部分之聲請，然
  查，原法院於97年12月30日以執行命令限期命抗告人自動履行
  後，抗告人於98年4月3日提出系爭房屋修建前後之照片，主張
  ：其於系爭房屋點交時，發現屋頂漏水，屋瓦幾近龜裂，非全
  部換新不能居住，嗣系爭房屋幾乎完全拆除，由抗告人重建等
  語，為相對人所否認，並稱：系爭房屋之建築基礎及構造與出
  租時相同，抗告人僅為修繕，並非拆除重建，抗告人亦自承從
  未主張系爭房屋係其所有而拒絕搬遷等語。由抗告人之主張，
  參酌所提照片及其於抗告時稱拆除系爭房屋除三面牆以外之全
  部結構而重建等語、於98年 4月10日原法院司法事務官調查時
  稱目前樓地板面積無增加等語，原裁定認系爭房屋出租時，縱
  然老舊，仍具備屋頂、牆壁等基本結構，而抗告人既保留三面
  牆壁，且在原有之樓地板範圍內修建，即難遽謂修建後之房屋
  已非原有之房屋，而以系爭房屋未經拆除重建，仍為出租時之
  同一建物，相對人聲請強制執行遷讓返還系爭房屋，未逾執行
  名義之範圍等由，廢棄原法院司法事務官之裁定，非全然無據
  。抗告意旨指摘原裁定不當，聲明廢棄，並無理由。
三至於抗告人另主張：相對人之被繼承人陳憲緯死亡後，兩造間
  已有不按原租賃契約履行之默契與事實，又陳憲緯曾允諾補償
  拆建費用予抗告人，在相對人給付補償金前，抗告人拒絕搬遷
  等情，並未在原裁定准駁之範圍，本件既經原裁定命由原法院
  民事執行處另為妥適處理，抗告人上開主張應由原法院民事執
  行處一併處理，附此敘明。
四據上論結，本件抗告為無理由。 依強制執行法第30條之1、民
  事訴訟法第495條之1第1項、 第449條第1項、第95條、第78條
  ，裁定如主文。
中    華    民    國    98    年    12    月    31    日
                    民事第九庭
                        審判長法  官  黃熙嫣
                              法  官  鄭傑夫
                              法  官  林玲玉
正本係照原本作成。
本裁定除以適用法規顯有錯誤為理由外，不得再抗告。如提起再
抗告，應於收受後10日內委任律師為代理人向本院提出再抗告狀
並繳納再抗告費新台幣１千元。
中    華    民    國    98    年    12    月    31    日
                              書記官  倪淑芳

司法院資訊處製作；財團法人民間司法改革基金會備份。
